【裁判字號】    99,交訴,28
【裁判日期】    990331
【裁判案由】    公共危險等
【裁判全文】
臺灣臺北地方法院刑事判決              99年度交訴字第28號
公  訴  人  臺灣臺北地方法院檢察署檢察官
被      告  乙○○
上列被告因公共危險等案件，經檢察官提起公訴（99年度偵字第
825號），被告於準備程序中就被訴事實為有罪之陳述，經本院
合議庭裁定改用簡式審判程序，判決如下：
    主  文
乙○○駕駛動力交通工具肇事，致人受傷而逃逸，處有期徒刑陸
月，如易科罰金，以新臺幣壹仟元折算壹日。緩刑貳年。
被訴過失傷害部分公訴不受理。
    事  實
一、乙○○於民國98年4月22日下午1時33分，騎乘車牌號碼363
    -CXT號重型機車，沿臺北市松山區○○○路○段52巷由南往
    北方向行駛至臺北市松山區○○○路○段52巷29號前時，適
    甲○○騎乘車牌號碼L6Z-669號重型機車，沿臺北市松山區
    ○○○路4段由東向西方向直行至該交岔路口處，詎乙○○
    知悉行經無號誌之交岔路口，應減速慢行、注意車前狀況，
    並作隨時停車之準備，而當時天候雨、日間自然光、道路無
    缺陷、視距良好，並無不能注意之情事，竟疏未注意及此，
    仍貿然以時速50公里之速度前進，而撞及甲○○所騎乘之前
    揭機車，致甲○○人車倒地，因此受有下背痛，疑似腰椎第
    五節薦椎第一節椎間盤突出，左膝鈍挫傷之傷害（乙○○所
    涉過失傷害部分，業據甲○○撤回告訴）。詎乙○○於上開
    時、地肇事後，雖認知甲○○因而倒地受傷，惟未協助甲○
    ○就醫或為任何救護措施，竟基於肇事逃逸之犯意，逕自駛
    離而逃逸，嗣經甲○○記下乙○○所騎乘機車之車牌號碼並
    報警後，始循線查悉上情。
二、案經甲○○訴由臺北市政府警察局松山分局報請臺灣臺北地
    方法院檢察署檢察官偵查起訴，於準備程序中，被告就被訴
    事實為有罪之陳述，經本院合議庭裁定改用簡式審判程序。
    理  由
一、訊據被告乙○○對上揭犯罪事實坦承不諱，核與告訴人甲○
    ○於警詢時、偵查中之指述（見臺灣臺北地方法院檢察署98
    年度他字第11001號偵查卷宗〈下稱他字第11001號卷〉第7
    頁、臺灣臺北地方法院檢察署98年度他字第5276號偵查卷宗
    〈下稱他字第5276號卷〉第2頁至第3頁、偵字卷第4頁）；
    證人高至蕾於偵查中之證述（見偵緝卷第16頁）大致相符。
    此外，並有道路交通事故現場圖、臺北市政府警察局松山分
    局道路交通事故調查報告表(一)、(二)、道路交通事故談話記錄
    表、道路交通事故補充資料表各1份暨現場照片與車損照片7
    張（見他字第5276號卷第9頁至第13頁、第17頁至第20頁）
    、國軍松山總醫院附設民眾診療服務處98年4月22日醫松證
    字第編號000000000號診斷證明書1紙（見他字第5276號卷第
    7頁）在卷可稽，足以擔保被告首揭任意性自白與事實相符
    ，堪予採信。本案事證明確，被告犯行洵堪認定，應予論處
    。
二、核被告所為，係犯刑法第185條之4之肇事逃逸罪。爰審酌被
    告因趕赴上班，而貪圖一時之快，未加謹慎行車，遵守交通
    規則，致告訴人人車倒地受傷，並於發生車禍事故後，不顧
    告訴人傷勢即擅自離開現場，所為實非可取，惟念其犯後坦
    承犯行，深表悔意，態度良好，並與告訴人達成和解，且告
    訴人亦表示願意原諒被告（見本院卷第14頁反面），及本案
    所生抽象危險、告訴人客觀上所受傷害等一切情狀，爰量處
    如主文所示之刑，並諭知易科罰金之折算標準。
三、末查，被告前未曾因故意犯罪受有期徒刑以上刑之宣告，素
    行良好，有臺灣高等法院被告前案紀錄表1份在卷可稽，因
    一時失慮致罹刑章，犯後坦承犯行，已有悔悟之意，復與告
    訴人達成和解，告訴人亦表示不再追究之情，業據告訴人於
    本院中陳述明確（見本院卷第14頁），信經此偵審教訓及刑
    之宣告後，應知所警惕，尚無須遽予執行刑罰，以期其能有
    效回歸社會，本院認前開對其所宣告之刑以暫不執行為適當
    ，爰併依刑法第74條第1項第1款規定，宣告緩刑2年，以啟
    自新。
貳、公訴不受理部分：
一、公訴意旨另略以：被告乙○○於98年4月22日下午1時33分，
    騎乘車牌號碼363-CXT號重型機車，沿臺北市松山區○○○
    路○段52巷由南往北方向行駛至臺北市松山區○○○路○段52
    巷29號前，適告訴人甲○○騎乘車牌號碼L6Z-669號重型機
    車，沿臺北市松山區○○○路○段由東向西方向直行至該交
    岔路口處，詎被告原應注意行經無號誌之交岔路口，應減速
    慢行、注意車前狀況，並作隨時停車之準備，竟疏未注意，
    仍貿然以時速50公里之速度前進，且於兩車相距僅2，3公尺
    時才看見對方，致不慎撞及對方，使告訴人人車倒地，受有
    下背痛，疑似腰椎第五節薦椎第一節椎間盤突出，左膝鈍挫
    傷等傷害。因認被告涉犯刑法第284條第1項前段之過失傷害
    罪嫌等語。
二、按告訴乃論之罪，告訴人於第一審辯論終結前，得撤回其告
    訴；又告訴經撤回者，法院應諭知不受理之判決，刑事訴訟
    法第238條第1項、第303條第3款分別定有明文。
三、查本案告訴人告訴被告過失傷害部分，起訴書認被告係涉犯
    刑法第284條第1項前段之過失傷害罪嫌，依同法第287條前
    段之規定，須告訴乃論。茲告訴人已於本案辯論終結前撤回
    告訴，有99年3月12日刑事撤回告訴狀1紙在卷可參（見本院
    卷第17頁），揆諸前揭規定，爰就被告被訴過失傷害部分，
    諭知不受理之判決。
據上論斷，應依刑事訴訟法第273條之1第1項、第299條第1項前
段、第303條第3款，刑法第185條之4、第41條第1項前段、第74
條第1項第1款，刑法施行法第1條之1，判決如主文。
本案經檢察官蒲心智到庭執行職務。
中    華    民    國    99    年    3    月    31    日
                  交通法庭    法  官  謝昀璉
上正本證明與原本無異。
如不服本判決應於收受送達後10日內向本院提出上訴書狀，並應
敘述具體理由；其未敘述上訴理由者，應於上訴期間屆滿後20日
內向本院補提理由書（均須按他造當事人之人數附繕本）「切勿
逕送上級法院」。告訴人或被害人如對於本判決不服者，應具備
理由請求檢察官上訴，其上訴期間之計算係以檢察官收受判決正
本之日期為準。
                              書記官  鄭雅文
中    華    民    國    99    年    4     月    1     日
附錄本判決論罪科刑依據之法條：中華民國刑法第185條之4。
中華民國刑法第185條之4
（肇事遺棄罪）
駕駛動力交通工具肇事，致人死傷而逃逸者，處6 月以上5 年以
下有期徒刑。

司法院資訊處製作；財團法人民間司法改革基金會備份。
